臺灣板橋地方法院民事裁定　　　　　　　96年度繼字第1260號
聲　請　人　甲　○
非訟代理人　蔡佳秀
上列聲請人聲請選任被繼承人乙○○之遺產管理人事件，本院裁
定如下：
　　主　　　文
選任蔡佳秀（女、民國○○年○ 月○○日生、身分證統一編號：Ｚ00
0000000 號、籍設臺北縣板橋市○○路○ 段245 巷27號2 樓）為
被繼承人乙○○（男、民國前26年11月22日生、生前籍設臺北縣
蘆洲鄉○○村○○路144 號、民國45年2 月19日死亡）之遺產管
理人。
准對被繼承人乙○○之繼承人為承認繼承之公示催告。
被繼承人乙○○之繼承人，應自前項公示催告最後登載新聞紙之
日起，柒個月內承認繼承，上述期限屆滿，無繼承人承認繼承時
，被繼承人乙○○之遺產，於清償債權，並交付遺贈物後，如有
賸餘即歸屬國庫。
聲請人應於收受本裁定之日起二十日內，將本裁定登載於公報、
新聞紙或其他相類之傳播工具。
程序費用由被繼承人乙○○之遺產負擔。
    理      由
一、按繼承開始時，繼承人之有無不明，而無親屬會議或親屬會
    議未於一個月內選定遺產管理人者，利害關係人或檢察官得
    聲請法院選任遺產管理人，並由法院依公示催告程序，定六
    個月以上之期限，公告繼承人，命其於期限內承認繼承，民
    法第1177條、第1178條第2 項定有明文。
二、本件聲請意旨略以：聲請人與被繼承人乙○○（男、民國前
    26年11月22日生、生前籍設臺北縣蘆洲鄉○○村○○路144
    號）為座落於台北縣蘆洲市○○段0808、0814等2 筆土地之
    共有人，今聲請人及其他共同共有人欲依土地法第34條之1
    規定處分系爭土地，惟被繼承人乙○○已於民國45年2 月19
    日死亡，而其法定順位之親屬會議成員及繼承人均已死亡，
    是否仍有應繼承之人不明，而親屬會議並未於一個月內選定
    遺產管理人，致聲請人對上開遺產無法行使權利，為確保聲
    請人之權利，聲請選任律師助理蔡佳秀擔任被繼承人之遺產
    管理人等語。
三、本件聲請人主張其與被繼承人乙○○為座落台北縣蘆洲市○
    ○段0808、0814等2 筆土地之土地共有人，聲請人及其他共
    同共有人欲依土地法第34條之1 規定處分系爭土地並業已出
    售，被繼承人已於45年2 月19日死亡，惟被繼承人之繼承人
    有無不明之事實，業據其提出蘆洲市○○段0000-0000 地號
    及0000-0000 地號土地登記第二類謄本、共有土地買賣契約
    書影本、繼承系統表、除戶戶籍謄本各1 件為證，自堪信為
    真實。
四、從而，聲請人以利害關係人身分聲請選任被繼承人乙○○之
    遺產管理人，核與首揭規定尚無不合。又聲請人所聲請選任
    為被繼承人乙○○遺產管理人之律師助理蔡佳秀已同意擔任
    被繼承人乙○○之遺產管理人，此有本院96年8 月31日非訟
    事件筆錄在卷可稽。又蔡佳秀目前擔任律師助理，其對於遺
    產管理之相關法令具有專業知識，應認其對遺產遺債情況之
    瞭解得較深入，就被繼承人之遺產管理較為方便，並就遺產
    管理人職務之遂行，有所助益，亦不致有利害偏頗之虞，為
    保障債權人之利益及期程序之公正、公信起見，本院認以選
    任律師助理蔡佳秀為被繼承人乙○○之遺產管理人為適當。
五、另依民法第1178條第2 項後段規定，法院依該條項規定選任
    遺產管理人時，應併依同條項後段規定為公示催告，爰併定
    期命繼承人為承認繼承之公示催告如主文所示。
六、至若於限期承認繼承之公示催告期滿後無人承認繼承時，被
    繼承人乙○○之遺產依民法第1185條之規定，於清償債權並
    交付遺贈物後，如有賸餘，應歸屬國庫，附予敘明。
七、依非訟事件法第157 條，裁定如主文。
中　　華　　民　　國　　96　　年　　9 　　月　　28　　日
                  家事法庭  法　官　郭光興
以上正本係照原本作成。
如對本裁定抗告須於裁定送達後十日內向本院提出抗告狀，並應
繳納抗告費新台幣壹仟元。
中　　華　　民　　國　　96　　年　　9 　　月　　28　　日
                            書記官　簡維萍
